<?xml version='1.0' encoding='utf-8'?>
<verb default="fórsáil" disambig="">
  <verbalNoun default="fórsáil" />
  <verbalAdjective default="fórsáilte" />
  <tenseForm default="fórsáil" tense="Past" dependency="Indep" person="Base" />
  <tenseForm default="fórsálamar" tense="Past" dependency="Indep" person="Pl1" />
  <tenseForm default="fórsáladar" tense="Past" dependency="Indep" person="Pl3" />
  <tenseForm default="fórsáladh" tense="Past" dependency="Indep" person="Auto" />
  <tenseForm default="fórsáil" tense="Past" dependency="Dep" person="Base" />
  <tenseForm default="fórsálamar" tense="Past" dependency="Dep" person="Pl1" />
  <tenseForm default="fórsáladar" tense="Past" dependency="Dep" person="Pl3" />
  <tenseForm default="fórsáladh" tense="Past" dependency="Dep" person="Auto" />
  <tenseForm default="fórsáladh" tense="PastCont" dependency="Indep" person="Base" />
  <tenseForm default="fórsálainn" tense="PastCont" dependency="Indep" person="Sg1" />
  <tenseForm default="fórsáilteá" tense="PastCont" dependency="Indep" person="Sg2" />
  <tenseForm default="fórsálaimis" tense="PastCont" dependency="Indep" person="Pl1" />
  <tenseForm default="fórsálaidís" tense="PastCont" dependency="Indep" person="Pl3" />
  <tenseForm default="fórsáiltí" tense="PastCont" dependency="Indep" person="Auto" />
  <tenseForm default="fórsáladh" tense="PastCont" dependency="Dep" person="Base" />
  <tenseForm default="fórsálainn" tense="PastCont" dependency="Dep" person="Sg1" />
  <tenseForm default="fórsáilteá" tense="PastCont" dependency="Dep" person="Sg2" />
  <tenseForm default="fórsálaimis" tense="PastCont" dependency="Dep" person="Pl1" />
  <tenseForm default="fórsálaidís" tense="PastCont" dependency="Dep" person="Pl3" />
  <tenseForm default="fórsáiltí" tense="PastCont" dependency="Dep" person="Auto" />
  <tenseForm default="fórsálann" tense="PresCont" dependency="Indep" person="Base" />
  <tenseForm default="fórsálaim" tense="PresCont" dependency="Indep" person="Sg1" />
  <tenseForm default="fórsálaimid" tense="PresCont" dependency="Indep" person="Pl1" />
  <tenseForm default="fórsáiltear" tense="PresCont" dependency="Indep" person="Auto" />
  <tenseForm default="fórsálann" tense="PresCont" dependency="Dep" person="Base" />
  <tenseForm default="fórsálaim" tense="PresCont" dependency="Dep" person="Sg1" />
  <tenseForm default="fórsálaimid" tense="PresCont" dependency="Dep" person="Pl1" />
  <tenseForm default="fórsáiltear" tense="PresCont" dependency="Dep" person="Auto" />
  <tenseForm default="fórsálfaidh" tense="Fut" dependency="Indep" person="Base" />
  <tenseForm default="fórsálfaimid" tense="Fut" dependency="Indep" person="Pl1" />
  <tenseForm default="fórsálfar" tense="Fut" dependency="Indep" person="Auto" />
  <tenseForm default="fórsálfaidh" tense="Fut" dependency="Dep" person="Base" />
  <tenseForm default="fórsálfaimid" tense="Fut" dependency="Dep" person="Pl1" />
  <tenseForm default="fórsálfar" tense="Fut" dependency="Dep" person="Auto" />
  <tenseForm default="fórsálfadh" tense="Cond" dependency="Indep" person="Base" />
  <tenseForm default="fórsálfainn" tense="Cond" dependency="Indep" person="Sg1" />
  <tenseForm default="fórsálfá" tense="Cond" dependency="Indep" person="Sg2" />
  <tenseForm default="fórsálfaimis" tense="Cond" dependency="Indep" person="Pl1" />
  <tenseForm default="fórsálfaidís" tense="Cond" dependency="Indep" person="Pl3" />
  <tenseForm default="fórsálfaí" tense="Cond" dependency="Indep" person="Auto" />
  <tenseForm default="fórsálfadh" tense="Cond" dependency="Dep" person="Base" />
  <tenseForm default="fórsálfainn" tense="Cond" dependency="Dep" person="Sg1" />
  <tenseForm default="fórsálfá" tense="Cond" dependency="Dep" person="Sg2" />
  <tenseForm default="fórsálfaimis" tense="Cond" dependency="Dep" person="Pl1" />
  <tenseForm default="fórsálfaidís" tense="Cond" dependency="Dep" person="Pl3" />
  <tenseForm default="fórsálfaí" tense="Cond" dependency="Dep" person="Auto" />
  <moodForm default="fórsáladh" mood="Imper" person="Base" />
  <moodForm default="fórsálaim" mood="Imper" person="Sg1" />
  <moodForm default="fórsáil" mood="Imper" person="Sg2" />
  <moodForm default="fórsálaimis" mood="Imper" person="Pl1" />
  <moodForm default="fórsálaigí" mood="Imper" person="Pl2" />
  <moodForm default="fórsálaidís" mood="Imper" person="Pl3" />
  <moodForm default="fórsáiltear" mood="Imper" person="Auto" />
  <moodForm default="fórsála" mood="Subj" person="Base" />
  <moodForm default="fórsálaimid" mood="Subj" person="Pl1" />
  <moodForm default="fórsáiltear" mood="Subj" person="Auto" />
</verb>
